臺灣桃園地方法院民事判決　　　　　　　92年度小上字第95號
上　訴　人　新光人壽保險股份有限公司
法定代理人　甲○○
訴訟代理人　丙○○
被上訴人　　乙○○
訴訟代理人　丁○○
上列當事人間請求給付保險金事件，上訴人對於民國92年5 月20
日本院中壢簡易庭92年度壢小字第324 號第一審小額民事判決提
起上訴，經本院於民國94年5 月5 日言詞辯論終結，判決如下：
    主  文
上訴駁回。
第二審訴訟費用新台幣壹仟參佰捌拾貳元由上訴人負擔。
    事  實
甲、上訴人方面：
一、聲明：
  (一)原判決廢棄。
  (二)被上訴人於第一審之訴駁回。
  (三)第一、二審訴訟費用由被上訴人負擔。
二、陳述：除與原判決記載相同者茲予引用之外，補稱：
  (一)原審之訴訟程序違背法令：
    依民事訴訟法第403 條第11款規定，小額訴訟案件應經強制
    調解程序，同法第422 條規定：「調解程序中，調解委員或
    法官所為之勸導及當事人所為之陳述或讓步，於調解不成立
    後之本案訴訟，不得採為裁判之基礎」。本件於原審歷經2
    次開庭，傳票上均載明為「調解」，兩造在調解程序中對本
    案雖均有所陳述，上訴人亦表示願發給慰問金以示誠意，然
    不為被上訴人所接受。嗣於最後一次調解期日，原審以調解
    不成立而當庭諭知改行小額訴訟程序時，卻未進行言詞辯論
    ，直接諭示言詞辯論終結並定期宣判，剝奪當事人在小額訴
    訟程序應進行言詞辯論之程序利益，有違民事訴訟法第422
    條規定及當事人程序利益之保障原則，侵害上訴人之程序利
    益甚鉅，從而上訴人提起本件上訴應屬合法。
  (二)原判決之認事用法，亦屬違背法令：
    1.民事訴訟法第467 條所規定之違背法令，非以違背成文法
      為限；即判決違背成文法以外之法則，如論理法則，經驗
      法則及證據法則，仍應認為判決確定之事實違背法令，最
      高法院28年上字第2250號判例亦同此見解。而所謂論理法
      則，係指依立法意旨或法規之社會機能，就法律事實所為
      價值判斷之法則。
    2.按文書，必有形式上證據力，始有證據價值之可言。至於
      文書內容與應證事實有關，足資證明某項事實者，始為有
      實質上之證據力（證明力）。文書之實質上證據力，由法
      院根據論理法則及經驗法則，依自由心證判斷之。故民事
      訴訟法第222 條第1 項規定，法院為判決時，應斟酌全辯
      論意旨及調查證據之結果，依自由心證判斷事實之真偽；
      同條第3 項規定，法院依自由心證判斷事實之真偽，不得
      違反論理及經驗法則。
    3.原審以徐文良婦產科醫院於民國91年7 月29日開具之診斷
      證明書記載「病人（即被上訴人）於91年7 月21日晚上發
      生車禍」為由，認為醫生於診斷書上所載「發生車禍」應
      為事實，並以「衡諸常情，... 如無意外，應不至於同日
      夜間再度前往醫院檢查」等語，而判決被上訴人勝訴。惟
      查，醫生並非車禍發生之目擊證人，且衡諸常情，一般人
      亦有因身體不適之疾病而同日進出醫院多次之情形，而上
      開病歷乃醫生依病人即被上訴人單方面之告知所為記載，
      縱認屬實，惟該病歷中並未為因車禍意外傷害之用藥，且
      於被上訴人即被保險人請領保險給付之住院期間（91年7
      月21日至同年月27日及同年月30日至同年8 月10日兩段期
      間），其病歷中亦無任何「意外傷害」之用藥，惟原審卻
      為相反之認定，足認原審判決顯不符論理法則、經驗法則
      及證據法則。
    4.依徐文良婦產科病歷所載，被上訴人曾有流產紀錄，不孕
      症並於子宮動過瘜肉切除術等，可知其原較一般孕婦身體
      狀況更為虛弱，足認有經常住院之需要。而保險契約條款
      多將孕婦懷孕期間列為除外條款，實乃其危險無法估計所
      致。單純的懷孕住院安胎，並不符合雙方保險契約條款所
      約定應給付意外事故之保險金事由。按懷孕為除外條款既
      為保單簽定時已約定，復以被上訴人之住院期間內並無任
      何「意外傷害」之用藥，加上被上訴人自認其於發生車禍
      並未報案，又被上訴人住院未使用健保，亦違反常情。
    5.保險法第131 條規定：「傷害保險人於被保險人遭受意外
      傷害及其所致殘廢或死亡時，負給付保險金額之責」，今
      被上訴人即被保險人主張遭受意外傷害而發生損害，依舉
      證責任之原則，應由被上訴人就此有利事實負舉證之責，
      惟如前所述，其並未舉證以實其說，故被上訴人之主張顯
      非事實。
    6.綜上，應認被上訴人實際上並未發生意外傷害之結果，惟
      原審竟為相反之認定，故原判決之認事用法顯有違論理法
      則、經驗法則及證據法則，影響裁判之結果，自應予以廢
      棄。
三、證據：除援用第一審所提證據外，補提出醫學名詞解釋表1
    份、藥名解釋表1 份、醫學文章影本2 份、藥名解釋影本1
    份、被上訴人之保險金給付申請書影本1 份、理賠紀錄查詢
    1 紙為證；並請求調取原審之開庭錄音光碟，及將本件送請
    行政院衛生署醫事審議委員會鑑定。
乙、被上訴人方面：
一、聲明：
  (一)上訴駁回。
  (二)第二審訴訟費用由上訴人負擔。
二、陳述：除與原判決記載相同者茲予引用之外，補稱：
  (一)原審之訴訟程序並未違法：
    1.本件原審共經3 次開庭，非如上訴人所言僅有2 次。本件
      原審法官依民事訴訟法第403 條第1 項第11款規定就本件
      進行強制調解，並依同法第424 條第1 項之規定，將被上
      訴人之逕行起訴視為調解之聲請，因在92年1 月23日第1
      次開庭進行調解時，當日調解委員並未到場，且上訴人之
      代理人表示因該次庭期僅為「調解」，並未準備答辯狀等
      語，故原審法官實質上係進行「準備」程序，僅短暫詢問
      後，擇定於92年2 月25日再予調解，該日調解委員到場調
      解未成後，此時上訴人即提出答辯暨聲請調查證據狀，同
      時與被上訴人進行實質之言詞辯論，而原審法官不僅同意
      上訴人調閱被上訴人病歷之聲請，並同意上訴人之閱卷聲
      請，其後於調得被上訴人之病歷並供上訴人調閱後，復定
      於92年5 月7 日進行調解，同日開庭後，經原審法官確認
      當事人間並無接受調解之合意後，認定調解不成立而即進
      行言詞辯論並諭知辯論終結，在92年5 月20日宣判，並判
      決被上訴人勝訴。
    2.上訴人在原審第2 次開庭時，於調解不成立後，除依答辯
      狀內容為攻擊防禦之陳述，並在答辯狀後附上所宣稱理由
      之事證，復請求法院調閱被上訴人之病歷，並聲請閱卷獲
      准，在第3 次開庭，經法官確認調解不成，上訴人又針對
      被上訴人之病歷中有利於上訴人之處進行答辯，其後被上
      訴人亦以言詞陳述意見，足見上訴人於原審已盡情為事實
      上及法律上之陳述，其程序利益並未受影響。
  (二)原審判決之認事用法，亦無違法：
    1.上訴人以醫生並非車禍發生之目擊證人，而認醫師出具之
      證明文件（書證）不具證據證明力，惟醫師在傷患就醫時
      ，即得經由目視傷患之外觀，或經由醫療儀器輔助之檢查
      ，而還原傷患就醫之原因，其針對傷患之病因出具診斷證
      明書，自為具有專業能力判斷之文書，其文書自有證據能
      力及證明力。
    2.按被上訴人之夫丁○○為法務部調查局台北縣調查站調查
      員，本身當無知法犯法之可能，亦無上訴人所謂詐騙保險
      給付之可能。被上訴人於就醫時所陳述之車禍事實，全屬
      真實，且經醫生以目視檢測後，發現被上訴人有陰道出血
      情形，此由病歷表中show（+）即 代表出血可證，另由超
      音波檢測發現子宮頸已開（此在病歷中亦有明確記載），
      且被上訴人恰於遭受車禍就醫同日早上，方在同一醫院定
      期產檢中確認無恙，足認確有意外事故發生，否則被上訴
      人無須於同日晚間再度前往就醫。
    3.保險法第131 條規定，保險人係在被保險人遭受意外傷害
      …時，負給付保險金之責，惟該法並未規定該「意外傷害
      」需為「外傷」，僅需其傷害係因意外直接導致者即足，
      而其傷害究為「內傷」或「外傷」在所不問。依被上訴人
      之病歷，於91年7 月21日載有「撞以後出血、子宮頸已開
      」等語，此即為因意外直接導致之內部傷害，另當日病歷
      亦記載「5 ％GW 500 cc + Yutopar 」（GW為葡萄糖水，
      Yutopar 為子宮鬆弛劑），即為對於前開內部傷害之用藥
      ，因此，並非無意外傷害及用藥。至被上訴人所自認者，
      係被上訴人並無因意外傷害導致之「外傷」及「外傷之敷
      塗用藥」，是上訴人竟稱被上訴人於原審庭訊中自認未曾
      接受意外傷害之用藥，顯係誤解。況且，孕婦之體質特殊
      ，為免對胎兒造成任何不利影響，用藥本需極為謹慎，此
      乃眾所週知之事實，當第一瓶點滴足以控制孕婦之意外傷
      害時，自無需再給予更多藥物，以免對胎兒造成危害，此
      時自以要求病患臥床休息並監測胎兒狀況為宜，從而原審
      採信被上訴人所陳述之事實，而不採信上訴人片面提出之
      理由，自無任何違法。
    4.被上訴人之前一胎，並非因身體虛弱而流產，而係因首次
      受孕後，胚胎萎縮而未成長出現心跳，始依醫師之建議施
      行子宮搔刮術而進行人工流產，且行政院衛生署醫事審議
      委員會之鑑定意見亦認被上訴人第1 次懷孕之萎縮卵流產
      現象與本次即第2 次懷孕之流產症兆並無相關性，是以上
      訴人自行臆測被上訴人之身體狀況較一般孕婦虛弱、有經
      常住院之需要一情，顯屬無據。此外，上訴人所稱被上訴
      人未報警、未用健保住院等語，惟被上訴人於發生車禍時
      ，係因夜晚昏暗，未及記下肇事之機車車號，則事後報案
      並無任何實益，且報案與否，與意外之是否發生亦無關聯
      ，另被上訴人係以健保身分就醫，上訴人謂被上訴人未用
      健保等語，亦不可採。
    5.綜上，原審判決並無違背論理法則、經驗法則及證據法則
      等情事。
三、證據：援用第一審所提證據。
丙、本院依職權分別向壢新醫院、徐文良婦產科醫院調取被上訴
    人就診之相關病歷資料，並依上訴人請求將前開病歷資料全
    部送請行政院衛生署醫事審議委員會進行鑑定。
    理  由
一、按對於小額程序第一審裁判之上訴或抗告，非以其違背法令
    為理由，不得為之，民事訴訟法第436 條之24第2 項定有明
    文。另按，因財產權發生爭執，其標的金額或價額在新台幣
    （下同）100,000 元以下者（小額訴訟事件屬之），於起訴
    前，應經強制調解程序；又調解程序中，調解委員或法官所
    為之勸導及當事人所為之陳述或讓步，於調解不成立後之本
    案訴訟，不得採為裁判之基礎；而當事人兩造於期日到場而
    調解不成立者，法院得依一造當事人之聲請，按該事件應適
    用之訴訟程序，命即為訴訟之辯論；同法第403 條第11款、
    第422 條、第419 條第1 項前段亦分別定有明文。本件上訴
    人所稱：原審於最後一次調解期日經調解不成立時，法官當
    場諭知改行小額訴訟程序，惟未再讓雙方進行任何言詞辯論
    程序，而直接諭示「言詞辯論終結」並定期宣判，亦即原審
    法院係以兩造於調解程序中之陳述為裁判基礎等情，業經本
    院依其聲請調取原審當日庭訊光碟勘驗屬實，製有勘驗筆錄
    1 份在卷可憑（本院卷第33頁），足認屬實，從而原審法院
    所為之訴訟程序確有違背前開法律規定之情形；惟因兩造在
    本院已陳明：合意由本院於第2 審訴訟程序直接為言詞辯論
    並進行本件之審理程序等語（見本院93年1 月8 日準備程序
    筆錄，附於本院卷第91頁），故本院自得直接進行本件之實
    體審理程序，並依調查所得事證採為本件之判決基礎，合先
    敘明。
二、被上訴人起訴主張：其自86年間起，投保上訴人公司之長安
    終身壽險，並附加投保新光意外傷害醫療保險附約、新光住
    院費用保險附約、新光綜合醫療保險附約等醫療險附約，另
    因被上訴人之配偶丁○○係法務部調查局調查員，被上訴人
    復隨配偶附加投保上訴人公司之法務部調查局員工（暨親屬
    ）團體意外保險（前述各保險契約，下稱系爭保險契約），
    該險種並附有意外傷害住院日額1,000 元之保障。緣被上訴
    人於91年7 月21日晚間7 時許，在桃園縣平鎮市○○路135
    號前遭機車擦撞，因被上訴人當時妊娠18週，致產生腹部劇
    痛而緊急送往徐文良婦產科醫院就醫，經醫師診斷後，確認
    該車禍意外已造成原告子宮頸產生開口，並有子宮收縮等欲
    流產之現象，故緊急安排住院並投藥治療，至同年7 月28日
    ，因被上訴人病況略有好轉，且不耐住院所造成之不便，遂
    要求先出院返家療養，惟返家後仍續有陰道出血現象，遂於
    同年7 月30日返回徐文良婦產科醫院就醫，經醫師再次診斷
    ，確認原告因同一意外事故所造成子宮頸開口仍未癒合，且
    仍有流產之虞，故安排再度住院並投藥治療，至同年8 月10
    日出院。總計被上訴人因該項意外事故而住院共計19日，被
    上訴人已於同年8 月16日向上訴人公司遞件申請依約理賠各
    項保險給付，依被上訴人所投保之各式險種計算，上訴人應
    給付被上訴人之保險金共計83,500元，詎上訴人公司之理賠
    審核人員竟認定被上訴人住院時懷孕，屬系爭保約之除外責
    任而不予理賠，卻故意忽略該除外條款中「... 但因遭遇意
    外事故所致者不在此限」之規定而不予理賠，爰依系爭保險
    契約之法律關係，請求上訴人依約給付保險金83,500元；又
    上訴人不予理賠，係可歸責於上訴人之事由，故併依保險法
    第34條第1 項、第2 項之規定，請求上訴人應自接到通知後
    15日之翌日即91年9 月10日（上訴人於91年8 月26日收件，
    依保險法第34條規定，應於同年9 月9 日前給付保險金）起
    至清償日止，按年利1 分（即年息10％）給付遲延利息等語
    。
三、上訴人則以：被上訴人既主張係因車禍意外而需住院治療流
    產之情事，依法應自負舉證責任。據被上訴人就診之徐文良
    婦產科醫院所示之病歷資料，被上訴人顯係入院安胎，並無
    相關確因意外事故所致流產症兆而施予之外傷治療行為或藥
    物，且前開病歷上所載「晚上7 點發生車禍」，乃醫師依被
    上訴人陳述所做之記錄，醫師既非目擊證人，故前開病歷記
    錄不足證明被上訴人發生車禍意外之事實。且依相關醫學文
    章，子宮出血之原因非一，又對被上訴人所投用之藥物均為
    子宮肌肉鬆弛劑，並非外傷用藥，更足證本件非因意外事故
    所致，而係屬於系爭保險契約之不保條款，故上訴人無理賠
    責任等語，資為抗辯。
四、查被上訴人自86年間起，投保上訴人公司之系爭保險契約（
    主、附約迄今仍有效），其中被上訴人隨配偶投保上訴人公
    司之法務部調查局員工團體意外保險，並附有意外傷害住院
    日額1,000 元保障（該約有效期間自90年9 月15日起至91年
    9 月15日止）等情，為兩造所不爭執，並有被上訴人於原審
    提出之新光長安終身壽險保險單、契約要保書、（保險項目
    載為意外死殘）保險卡、新光意外傷害醫療保險附約條款、
    新光住院費用保險附約條款、新光綜合醫療保險附約條款等
    影本各1 份附卷為證（見原審卷第6 至20頁），堪認屬實。
    再者，被上訴人前於懷孕期間，自91年7 月21日晚間起至同
    年月27日及同年7 月30日起至同年8 月10日止，在徐文良婦
    產科醫院共計住院19日等情，亦為兩造所不爭執，並有徐文
    良婦產科醫院函送之被上訴人病歷資料影本1 份（本院卷第
    111 至116 頁）附卷為憑，亦足信屬實。
五、觀諸兩造之前開陳述，可知本件爭點在於：「被上訴人前開
    至徐文良婦產科醫院住院之原因，是否係因車禍意外所引起
    （而屬於上訴人依系爭保險契約之理賠範圍）？」，茲論述
    如下：
  (一)按當事人主張有利於己之事實者，就其事實有舉證之責任，
    民事訴訟法第277 條前段定有明文，而當事人一方如已有適
    當之證明者，相對人欲否認其主張，即不得不更舉反證，亦
    有最高法院19年上字第1345號判例可資參照，先予敘明。
  (二)被上訴人主張：其於妊娠18週之91年7 月21日晚間7 時許，
    遭機車擦撞，導致子宮頸產生開口，並有出血、子宮收縮等
    欲流產現象等情，業據載明於徐文良婦產科醫院出具之診斷
    證明書（原審卷第22、23頁）及該院之前開病歷上，而觀諸
    被上訴人之前開病歷，可知被上訴人於91年7 月21日白天即
    曾前往該院進行例行產檢，衡諸常情，如無意外情形，一般
    人應不至於同日夜間再度前往同一醫院檢查，是以應認被上
    訴人於當日第1 、2 次就診之間隔期間，身體狀況確實發生
    異常變化。至病歷上所記載當日「晚上發生車禍」等語，雖
    係醫師依被上訴人之陳述所為記載，惟查，本件經送請行政
    院衛生署醫事審議委員會鑑定之結果，其覆稱：被上訴人當
    日晚間之出血及流產症兆，無法排除係因車禍所致之可能性
    等語（見本院卷第211 頁），是衡諸經驗論理法則，被上訴
    人之前開主張，核與相關事證均相符合。
  (三)又據徐文良婦產科醫院開具之前開診斷證明書2 紙，分別記
    載「病人（被上訴人）妊娠18週，於91年7 月21日晚上7 時
    發生車禍，致子宮出血及腹痛，於91年7 月21日住院治療，
    於91年7 月27日出院，宜續在宅臥床靜養」、「於91年7 月
    30日再度急劇腹痛且子宮頸已開，故住院治療，病人於91年
    8 月10日出院」等語，參酌前述病歷之說明，足認被上訴人
    於91年7 月21日遭機車擦撞，導致子宮頸產生開口並有出血
    、子宮收縮等現象，確有住院治療、安胎之必要，且於出院
    後數日又因腹痛且子宮頸已開，而有再度住院治療之必要。
    且經行政院衛生署醫事審議委員會鑑定之結果，亦認：91年
    7 月30日病歷記載因出血及子宮頸開一指半而再度入院，雖
    無法排除其他可能導致流產現象之因素，但其於91年7 月27
    日出院時，仍記載有宮縮並攜藥出院服用。仍可能因前開事
    件症狀未續改善而再度入院，故其相關性無法排除等語（見
    本院卷第212 頁），是以應認被上訴人主張：其兩度住院均
    係因91年7 月21日晚間之車禍意外所致等語，堪予採信。
  (四)上訴人雖辯稱：被上訴人於91年7 月21日晚間就診及住院期
    間，均無意外傷害用藥，且被上訴人曾有流產紀錄等語，而
    認被上訴人於91年7 月21日並未遭受意外，其兩度住院係因
    本身體質較弱所致，而與意外事故無關等節。惟查，一般人
    遭到機車擦撞時，若未跌倒或撞擊力道非大，本不一定受有
    外傷，且據被上訴人所述，其遭機車擦撞時並未跌倒，機車
    亦未倒地，擦撞到右側腹部，沒有外傷，有一點紅紅的等情
    （見本院94年5 月5 日言詞辯論筆錄），從而本無施予外傷
    用藥之必要，且按，病人應使用何種藥物係屬醫師專業領域
    範圍之判斷，又孕婦之體質特殊，為免對胎兒造成任何不利
    影響，用藥本需極為謹慎，不得隨意用藥，此乃眾所週知之
    事實，從而亦難僅以醫師未使用意外傷害用藥而遽認被上訴
    人並無遭受意外擦撞之事故。再者，依被上訴人於88年間同
    時期在壢新醫院、徐文良婦產科醫院分別就診之病歷資料，
    可知其於第一胎懷孕時曾有流產紀錄，惟其病歷係記載：妊
    娠10週萎縮卵，於88年11月12日來院行子宮搔刮術等語（見
    本院卷第111 頁），而經行政院衛生署醫事審議委員會之鑑
    定，係認：被上訴人第1 次懷孕（88年間）妊娠10週萎縮卵
    ，與本件第2 次懷孕之情形，因分別屬妊娠第1 期（懷孕前
    1/3 期）及妊娠第2 期（懷孕中間1/3 期）之流產現象，其
    因素不盡相同，並無直接相關性等語，並進一步說明：「造
    成萎縮卵原因很多，80％的流產發生於妊娠12週內，根據文
    獻資料，其中約一半左右為染色體異常或受精卵發育不正常
    所導致，此外，母體的因素，如發炎感染、慢性病患、內分
    泌異常、營養不良、藥物濫用、環境有毒因素、免疫學因素
    及子宮畸形等等，都可能與萎縮卵或流產有關。根據1999年
    Blumenfeld及Brenner 之報告，生育期之婦女約1-2 ％會有
    3 次以上的流產經驗，而有2 次以上為染色體異常或內分泌
    疾患或其他免疫系統之疾患者。學者之報告顯示，再次流產
    的機率約為25至30﹪，而婦女有3 次或以上流產病史者也較
    易早產，前置胎盤、胎位不正及胎兒畸形等」（見本院卷第
    212 至213 頁），足見被上訴人於88年間固有妊娠10週後流
    產之紀錄，但與本件子宮頸產生開口並有出血、子宮收縮之
    情形，並無因果關係，且其前次流產亦難認即會造成身體虛
    弱之情形。準此，上訴人辯稱：被上訴人此次住院係因本身
    體質較弱，與意外事故無關一節，尚屬無據，不足採信。
六、「傷害保險人於被保險人遭受意外傷害及其所致殘廢或死亡
    時，負給付保險金額之責。前項意外傷害，指非由疾病引起
    之外來突發事故所致者」，保險法第131 條第1 項、第2 項
    定有明文。依照被上訴人所投保系爭保險契約之各項險種計
    算，於被上訴人遭受意外事故而住院時，上訴人依約應給付
    之保險理賠金額為83,500元一情，有被上訴人於原審提出之
    計算式1 紙為憑（原審卷第31頁，上訴人對此計算式並不爭
    執）。又依保險法第34條第1 項、第2 項規定：「保險人應
    於要保人或被保險人交齊證明文件後，於約定期限內給付賠
    償金額。無約定期限者，應於接到通知後15日內給付之。保
    險人因可歸責於自己之事由致未在前項規定期限內為給付者
    ，應給付遲延利息年利一分」，查被上訴人於91年8 月26日
    即通知上訴人依約給付保險金，惟上訴人拒不給付，為兩造
    所不爭執，是依前開規定，被上訴人請求上訴人給付83,500
    元之保險金，及自上訴人接到通知後第16日即91年9 月10日
    起至清償日止，按年息10％計算之利息，為有理由，應予准
    許。又本件訴訟標的金額在100,000 元以下，法院為上訴人
    （被告）敗訴之判決時，應依職權宣告假執行，民事訴訟法
    第436 條之20定有明文。是以原審認被上訴人於91年7 月21
    日晚間7 時許因遭不明機車擦撞致身體不適為意外事件，並
    無違經驗或論理法則，因而判命上訴人如數給付保險金，並
    依職權宣告假執行，與法並無不合。據此，上訴意旨指摘原
    審判決認事用法不當，求予廢棄改判一節，為無理由，應予
    駁回其上訴。
七、本件事證已臻明確，兩造其餘攻擊及防禦方法，核與判決結
    果不生影響，爰不一一論述，附此敘明。
八、據上論結，本件上訴為無理由，依民事訴訟法第436 之32第
    1 項、第2 項、第436 條之19第1 項、第449 條第1 項、第
    78條，判決如主文。
中　　華　　民　　國　　94　　年　　5 　　月　　19　　日
                民事第三庭  審判長法　官  潘進柳
                                  法　官　林雯娟
                                  法　官　周玉
上列正本證明與原本無異
不得上訴
中　　華　　民　　國　　94　　年　　5 　　月　　19　　日
                                  書記官　劉致芬
